【裁判字號】    89,上訴,153
【裁判日期】    890222
【裁判案由】    違反槍砲彈藥刀械管制條例
【裁判全文】
臺灣高等法院臺中分院刑事判決          民國八十九年度上訴字第一五三號
    上  訴  人
    即  被  告  丙○○
    指定辯護人  本院公設辯護人  乙○○
右上訴人，因違反槍砲彈藥刀械管制條例案件，不服台灣台中地方法院，八十八年度
重訴字第一八六二號，中華民國八十八年十二月二十日第一審判決（起訴案號：台灣
台中地方法院檢察署八十八年度偵字第一七八九○號），提起上訴，本院判決如左：
    主      文
上訴駁回。
    事實及理由
一、本案經本院審理結果，認第一審判決認事用法及量刑均無不當，應予維持，並引
    用第一審判決書記載之事實、證據及理由（如附件）。
二、上訴人即被告丙○○在本院未提出其他有利之證據及辯解，其上訴無理由，應予
    駁回。
三、被告經合法傳喚，無正當理由不到庭，爰不待其陳述，逕行判決。
四、據上論斷，應依刑事訴訟法第三百七十三條、第三百七十一條、第三百六十八條
    ，判決如主文。
本案經檢察官甲○○到庭執行職務。
中      華      民      國    八十九     年      二       月    廿二    日
                                  臺灣高等法院臺中分院刑事第九庭
                                        審判長法  官  胡  森  田
                                              法  官  黃  日  隆
                                              法  官  蕭  錦  鍾
右正本證明與原本無異。
如不服本判決應於收受送達後十日內向本院提出上訴書狀，其未述上訴之理由者並
得於提起上訴後十日內向本院補提理由書（均須按他造當事人之人數附繕本）。
                                              書記官  陳  曉  青
中      華      民      國    八十九     年      二       月    廿三    日
                                                                        Ｑ
台灣台中地方法院刑事判決                      八十八年度重訴字第一八六二號
    公  訴  人  臺灣台中地方法院檢察署檢察官
    被      告  丙○○  男  二十七歲（民國○○○年○月○○○日生）
                        身分證統一編號：Ｑ一二九四七一七號
                        住台中縣太平市光興一０九六巷十一號
指定辯護人  本院公設辯護人  戴遐齡
右列被告因違反槍砲彈藥刀械管制條例案件，經檢察官提起公訴（八十八年度偵字第
一七八九○號），本院判決如左：
    主  文
丙○○未經許可，製造爆裂物，處有期徒刑參年拾月，併科罰金新台幣伍萬元，罰金
如易服勞役，以新台幣玖佰元（即銀元參佰元）折算壹日。
    事  實
一、丙○○於民國八十八年六月底某日，為供己自殺之用，竟在台中縣太平市光興一
    ０九六巷十一號住處，未經許可，以將鞭炮中之黑色火藥取出後置入塑膠袋後裝
    入啤酒鋁罐內、再以經水混合之水泥填入罐內固定後，將裝置完妥之啤酒罐置入
    紙箱內，並在紙箱中填充鐵釘及砂石，再以電線連接遙控器引爆之方式，製造具
    殺傷力之爆裂物二枚，完成後放置家中，嗣於八十八年七月二十七日二十二時三
    十分許，為警在上址查獲，扣得上開爆裂物二枚（已送鑑擊解）。
二、案經台中縣警察局霧峰分局移送台灣台中地方法院檢察署檢察官偵查起訴。
    理  由
一、右揭事實，業據被告丙○○迭於偵審中坦承不諱，復有扣案之爆裂物二枚在卷可
    考，又該二枚爆裂物經送請鑑定之結果，認確具殺傷力，亦有內政部警政署刑事
    警察局八十八年八月二十三日刑偵五字第八四一五○號爆炸（裂）物鑑驗處理通
    知書在卷可稽。是本案事證明確，被告犯行洵堪認定。
二、核被告所為，係犯槍砲彈藥刀械管制條例第七條第一項之未經許可製造爆裂物罪
    。又被告自承伊從事水電工程時，曾以爆裂方式處理阻塞結構體，並學會製造爆
    裂物之技術等詞在卷，自當知悉所製作之爆裂物具殺傷力，是辯護人辯解被告就
    所製爆裂物，無殺傷力之認識云云，顯不足採。又查未經許可製造爆裂物罪之刑
    度為死刑、無期徒刑、或七年以上有期徒刑，而被告自承因染上施用毒品安非他
    命之惡習（施用毒品部分另經台灣台中地方法院檢察署檢察官聲請裁定觀察勒戒
    ），復擅將其父所購置之自用小客車出售，無力脫解困境，竟圖以自殺之方式以
    求解脫，致一時失慮，罹此重典，如處以最輕本刑七年有期徒刑，猶嫌過重，情
    輕法重，犯罪情節尚堪憫恕，爰依刑法第五十九條之規定，酌量減輕其刑。爰審
    酌被告犯罪之動機、目的係因為供自殺之用，犯罪之手段、所生危害及犯後坦承
    犯罪，態度良好等一切情狀，量處如主文所示之刑。罰金部分並諭知易服勞役之
    折算標準。又在被告住處所查扣之二枚爆裂物均經送鑑並以水砲擊解，剩無殺傷
    力之爆碎片，已非違禁物，亦非供被告犯罪所用之物、或因犯罪所得之物，自不
    宜另為諭知沒收，附此敘明。
三、又按修正後槍砲彈藥刀械管制條例第十九條第一項雖規定犯同條例第七條之罪，
    經判處有期徒刑者，應於刑之執行完畢或赦免後，令入勞動場所強制工作，其期
    間為三年。惟該規定不問對行為人有無預防矯治其社會危險性，一律宣告付強制
    工作三年，實不符法治國家保障人權原理下之比例原則，業於八十七年十二月十
    八日經司法院大法官會議釋字第四七一號解釋文，認此部份應自該解釋公布之日
    起不予適用，且犯該條例第十九條第一項所列舉之罪，應依個案情節符合比例原
    則部份與否，適用該條例宣告保安處分。查被告僅係為供其自身自殺之用而製造
    爆裂物，且並未持爆裂物犯案，已如前述，是其犯罪案情尚屬單純、輕微，本院
    認其行為之危險性、嚴重性與該保安處分宣告之目的及必要性尚難謂相當，參酌
    司法院大法官會議釋字第四七一號解釋文意旨，爰不予宣告保安處分，併此敘明
    。
據上論斷，應依刑事訴訟法第二百九十九條第一項前段，槍砲彈藥刀械管制條例第七
一條第一項，刑法第十一條前段、第四十二條第二項、第五十九條，罰金罰鍰提高標
準條例第二條，判決如主文。
中        華        民        國    八十八    年    十二    月  二十    日
                                臺灣臺中地方法院刑事第二庭
                                    審判長法  官  陳繼先
                                          法  官  游文科
                                          法  官  呂麗玉
右正本證明與原本無異。
如不服本判決，應於判決送達後十日內向本院提出上訴狀，上訴於臺灣高等法院臺中
分院( 須附繕本 )。
                                          書記官
中        華        民        國    八十八    年    十二    月  二十二  日
附錄：
槍砲彈藥刀械管制條例第七條第一項
未經許可，製造、販賣或運輸火砲、肩射武器、機關槍、衝鋒槍、卡柄槍、自動步槍
、普通步槍、馬槍、手槍或各類砲彈、炸彈、爆裂物者，處死刑、無期徒刑或七年以
上有期徒刑；處徒刑者，併科新台幣三千萬元以下罰金。


司法院資訊處製作；財團法人民間司法改革基金會備份。
